Minutes et répertoires du notaire Cléophile DEHERAIN, 2 janvier 1813 - 13 décembre 1827 (étude XXI)
Archives nationales
- Répertoire(s) de Cléophile DEHERAIN, 3 janvier 1806 - 19 mai 1830; MC/RE/XXI/12 - MC/RE/XXI/23
  - Répertoire. 1817, 8 janvier - 1819, 30 novembre, 8 janvier 1817 - 30 novembre 1819; MC/RE/XXI/13
    - Inventaire après décès de Charles Henri Augustin Dubourg, demeurant à Paris, rue Montesquieu, n°5. A la requête de Julie Victoire Merle de Beaulieu, sa veuve, demeurant à Paris, rue des Juifs, n°20., 4 octobre 1819
      inventaire après décès; Montesquieu (rue); Juifs (rue des); Dubourg, Charles Henri Augustin; Merle de Beaulieu, Julie Victoire
    - Inventaire après décès de Louis André Philippe Chevallier, demeurant à Paris, rue Neuve Saint-Eustache, n°8. A la requête d'Anne Dieudonné, sa veuve, demeurant à la même adresse., 13 novembre 1819
      inventaire après décès; Chevallier, Louis André Philippe; Dieudonné, Anne
    - Inventaire après décès de Denise Guillot, veuve en premières noces de Jean Antoine Dupan et en secondes noces d'Antoine Toussaint Roy, demeurant à Paris, rue de Bellefond, n°37., 20 novembre 1819
      inventaire après décès; Bellefond (rue de); Guillot, Denise; Dupan, Jean Antoine; Roy, Antoine Toussaint
  - Répertoire. 1819, 30 novembre - 1822, 13 mai, 30 novembre 1819 - 13 mai 1822; MC/RE/XXI/14
    - Inventaire après décès de Louise Yves Elisabeth Lesage, épouse en premières noces de M. Pauvert et en secondes noces de Louis Henri Claude Ruste de Rézeville, demeurant à la Guadeloupe., 8 décembre 1819
      MC/RE/XXI/14
      inventaire après décès; Guadeloupe (département); Lesage, Louise Yves Elisabeth; Pauvert; Ruste de Rézeville, Louis Henri Claude
    - Inventaire après décès d'Adélaïde Françoise Charles dit Balmont, épouse d'Abraham Désiré Bruyer, demeurant à Paris, rue Saint-Jacques, n°168., 14 décembre 1819
      inventaire après décès; Saint-Jacques (rue); Charles dit Balmont, Adélaïde Françoise; Bruyer, Abraham Désiré
    - Inventaire après décès de Pierre Renaux, demeurant à Paris, rue des Jeuneurs, n°10., 22 décembre 1819
      inventaire après décès; Renaux, Pierre
    - Inventaire après décès de Henri Robinet, demeurant à Paris, rue des Vieilles Tuileries, n°47. A la requête de Marguerite Pontois, sa veuve, veuve en premières noces de Pierre François Thévenin, demeurant à Paris, rue du Faubourg Montmartre, n°63., 8 janvier 1820
      inventaire après décès; Vieilles-Tuileries (rue des); Robinet, Henri; Pontois, Marguerite; Thévenin, Pierre François
    - Inventaire après décès d'Antoine Joseph Gaitte et de Marie-Antoinette Moisy, son épouse, demeurant à Paris, rue des Fossés Saint-Germain des Prés, n°13. A la requête de Claude Alexandre Moisy, demeurant à Paris, rue Saint-Jacques, n°168., 1er février 1820
      inventaire après décès; Saint-Jacques (rue); Gaitte, Antoine Joseph; Moisy, Marie-Antoinette; Moisy, Claude Alexandre
    - Inventaire après décès de Barbe Drouhin, veuve de Nicolas Durand, demeurant à Paris, rue du Chantre, n°18. A la requête d'Antoinette Drouhin, demeurant à Apremont (Haute-Saône)., 21 février 1820
      inventaire après décès; Chantre (rue du); Apremont (Haute-Saône); Drouhin, Barbe; Durand, Nicolas; Drouhin, Antoinette
    - Inventaire après décès de Marie Anne Françoise Tournelle, veuve de Nicolas Joachim Famin. A la requête de Pierre François Michel Lesieur et Adèle Eléonore Famin, son épouse, demeurant à Paris, rue des Petites Ecuries, n°24., 21 février 1820
      inventaire après décès; Tournelle, Marie Anne Françoise; Famin, Nicolas Joachim; Lesieur, Pierre François Michel; Famin, Adèle Eléonore
    - Inventaire après décès de Pierre Jacques Renard, demeurant à Paris, rue de la Tixeranderie, n°60. A la requête de Guillaume Villeneuve, demeurant à l'hôtel des Invalides de Paris, et de Marguerite Françoise Renard, son épouse, ..., 10 avril 1820
      inventaire après décès; Tixeranderie (rue de la); Invalides (hôtel des); Renard, Pierre Jacques; Villeneuve, Guillaume; Renard, Marguerite Françoise
    - Inventaire après décès de Louise Félicité Hénard, veuve d'Alexandre Langlois, décédée à Paris, rue Saint-Marc Feydeau, n°21. A la requête d'Anne Urban, veuve de Louis Antoine Hénard, demeurant à Paris, rue de Lully, n°1., 11 avril 1820
      inventaire après décès; Hénard, Louise Félicité; Langlois, Alexandre; Urban, Anne; Hénard, Louis Antoine
    - Inventaire après décès de Gabrielle Louise Rambach, décédée à Paris, rue de l'Arbalète, n°28. A la requête de Nicolas Joseph Rambach, demeurant à Saint-Quentin., 27 avril 1820
      inventaire après décès; Arbalète (rue de l'); Saint-Quentin (Aisne); Rambach, Gabrielle Louise; Rambach, Nicolas Joseph
    - Inventaire après décès de Marie-Adélaïde Debrie, veuve de Pierre Mineau, demeurant à Paris, rue de l'Echelle Saint-Honoré, n°9. A la requête de Jean-Augustin Capperonnier, demeurant à Paris, rue Neuve des Petits Champs, n°12, son exécuteur testamentaire., 22 mai 1820
      inventaire après décès; Debrie, Marie-Adélaïde; Mineau, Pierre; Capperonnier, Jean-Augustin
    - Inventaire après décès de Jean-Pierre Petit, décédé à Paris, rue de Cléry, n°104. A la requête de Fidèle Augustin Petit, demeurant à Lyon, rue des Augustins, n°?., 16 juin 1820
      inventaire après décès; Cléry (rue de); Lyon (Rhône); Petit, Jean-Pierre; Petit, Fidèle Augustin
    - Inventaire après décès de Charles Dominique Fauvé, demeurant à Paris, quai Saint-Bernard, n°25. A la requête de Marguerite Mairel, sa veuve, demeurant à la même adresse., 11 août 1820
      inventaire après décès; Saint-Bernard (quai); Fauvé, Charles Dominique; Mairel, Marguerite
    - Inventaire après décès d'Anselme Louis Mortier. A la requête de Jeanne Françoise Hautier, demeurant à Paris, rue Saint-Lazare, n°5, tant en son nom que comme tutrice naturelle et légale de Louis Mortier, son fils mineur., 19 août 1820
      inventaire après décès; Saint-Lazare (rue); Mortier, Anselme Louis; Hautier, Jeanne Françoise; Mortier, Louis
    - Inventaire après décès de François Théodore Joseph Poussez, demeurant à Paris, rue Chantereine, n°36. A la requête de Marie-Joséphine Frère, sa veuve, demeurant à la même adresse., 20 septembre 1820
      inventaire après décès; Chantereine (rue); Poussez, François Théodore Joseph; Frère, Marie-Joséphine
    - Inventaire après décès de Louis Maurice Nécart, décédé à Paris, boulevard des Gobelins, n°6. A la requête de Marie-Anne Nécart, demeurant à l'adresse ci-dessus., 15 novembre 1820
      inventaire après décès; Gobelins (boulevard des); Nécart, Louis Maurice; Nécart, Marie-Anne
    - Inventaire après décès de Pierre Edmé Lebeau. A la requête de Marie Cantienne Pigernet, sa veuve, demeurant ordinairement à Paris, rue Saint-Florentin, n°9, et présentement à Lardy (Seine-et-Oise)., 18 novembre 1820
      inventaire après décès; Saint-Florentin (rue); Lardy (Essonne); Lebeau, Pierre Edmé; Pigernet, Marie Cantienne
    - Inventaire après décès de Guillaume François Criquet, demeurant à Paris, rue Neuve Saint-Eustache, n°45. A la requête de Clarisse Mainier, sa veuve, demeurant à la même adresse., 28 novembre 1820
      inventaire après décès; Criquet, Guillaume François; Mainier, Clarisse
    - Inventaire après décès de Jean-Pierre Marie Claude Héritier, décédé à Charenton, près de Paris. A la requête d'Henriette Bernardine Bichet, sa veuve, demeurant à Charenton Saint-Maurice, en la maison royale., 2 décembre 1820
      inventaire après décès; Saint-Maurice (Val-de-Marne); Charenton-le-Pont (Val-de-Marne); Héritier, Jean-Pierre Marie Claude; Bichet, Henriette Bernardine
    - Inventaire après décès de Jean-Baptiste Parisot, demeurant à Paris, rue Contrescarpe Dauphine, n°3. A la requête de Marie-Anne Guyot, sa veuve, demeurant à la même adresse., 21 décembre 1820
      inventaire après décès; Parisot, Jean-Baptiste; Guyot, Marie-Anne
    - Inventaire après décès d'Henriette Madeleine Julie Dupont, épouse de Roch Charles Gabriel Deschamps, comte de Raffetot, demeurant à Paris, rue des Bernardins, n°18., 10 janvier 1821
      inventaire après décès; Bernardins (rue des); Dupont, Henriette Madeleine Julie; Deschamps de Raffetot, Roch Charles Gabriel
    - Inventaire après absence de Louis François Nettebarbe. A la requête de Claudène Victoire Edmé Houdenot, son épouse, demeurant à Paris, rue Traversière Saint-Honoré, n°12., 25 janvier 1821
      inventaire; Traversière-Saint-Honoré (rue); Nettebarbe, Louis François; Houdenot, Claudène Victoire Edmé
    - Inventaire après décès de Marie-Anne Jeanne Douay, veuve de Jean-Baptiste François Augustin Lefebvre, demeurant à Paris, rue Sainte-Anne, n°58. A la requête de François Charlemagne Lefebvre, demeurant à Paris, rue Sainte-Anne, n°57., 1er février 1821
      inventaire après décès; Sainte-Anne (rue); Douay, Marie-Anne Jeanne; Lefebvre, Jean-Baptiste François Augustin; Lefebvre, François Charlemagne
    - Inventaire après décès de Marie-Louise Emery, veuve de Joseph Charles Mercier, demeurant à Paris, rue des Vertus, n°13. A la requête de Jean-Charles Mercier, demeurant à Paris, rue du Helder, n°12., 15 février 1821
      inventaire après décès; Vertus (rue des); Helder (rue du); Emery, Marie-Louise; Mercier, Joseph Charles; Mercier, Jean-Charles
    - Inventaire après décès de Philippe Hoccart. A la requête d'Anne Marin, sa veuve, demeurant à Paris, rue du Caire, n°6., 16 février 1821
      inventaire après décès; Caire (rue du); Hoccart, Philippe; Marin, Anne
    - Procès-verbal et inventaire après décès de Marie-Françoise Simon, veuve de Joseph Jacques Martin De Vismes, demeurant à Paris, rue de Bondy, n°40. A la requête de Pierre Jean Louis De Vismes, demeurant à l'adresse ci-dessus, représenté par Louise Julie Chevreuil, ..., 29 mars 1821 - 3 avril 1821
      inventaire après décès; Bondy (rue de); Simon, Marie-Françoise; Vismes, Joseph Jacques Martin de (1741-1795); Vismes, Pierre Jean Louis de (1772-1824); Chevreuil, Louise Julie; Senion, Marie-Françoise
    - Inventaire après décès de Jacques Grégoire Chevreuil, demeurant à Paris, pointe Saint-Eustache, n°4., 30 mars 1821
      inventaire après décès; Chevreuil, Jacques Grégoire
    - Inventaire après décès de Josephandre Lorraine. A la requête de Joseph Louis Benet, demeurant à Paris, rue du Helder, n°25, exécuteur testamentaire du défunt., 3 avril 1821
      inventaire après décès; Helder (rue du); Lorraine, Josephandre; Benet, Joseph Louis
    - Inventaire après décès de Blaise Dominique Chailleaux. A la requête de Pierre Claude Hébert, demeurant à Paris, rue Saintonge, n°31, d'Anne Antoinette Poulain, demeurant à Paris, rue du Faubourg Saint-Antoine, n°9, ..., 4 avril 1821
      inventaire après décès; Chailleaux, Blaise Dominique; Hébert, Pierre Claude; Poulain, Anne Antoinette
    - Inventaire après décès de Marie-Louise Agathe Huchon, veuve de Jean Alexandre Goupy. A la requête de Jean Henri Arnould, demeurant à Paris, rue Regratière, n°13., 25 avril 1821
      inventaire après décès; Huchon, Marie-Louise Agathe; Goupy, Jean Alexandre; Arnould, Jean Henri
    - Inventaire après décès de Lambert Macherey, demeurant à Paris, rue de Richelieu, n°53. A la requête de Pierre Nicolas Marie Macherey, épouse d'Elie Flamand, demeurant à Paris, de droit avec son mari, rue du Ponceau, n°10, et de fait, rue de Richelieu, ..., 16 mai 1821
      inventaire après décès; Richelieu (rue de); Ponceau (rue du); Macherey, Lambert; Macherey, Pierre Nicolas Marie; Flamand, Elie
    - Inventaire après décès de Marie-Françoise Meunier, épouse d'Hippolyte Mortet, demeurant à Paris, rue Saint-Pierre Montmartre, n°9., 23 mai 1821
      inventaire après décès; Meunier, Marie-Françoise; Mortet, Hippolyte
    - Inventaire après décès de Michel L'Etienne, demeurant à Paris, rue Saint-Denis, n°23. A la requête de Joséphine Marie Anne Chardin, sa veuve, demeurant à la même adresse, tant en son nom que comme tutrice de Marie Joséphine L'Etienne, sa fille mineure., 9 juin 1821
      inventaire après décès; Saint-Denis (rue); L'Etienne, Michel; Chardin, Joséphine Marie Anne; L'Etienne, Marie Joséphine
    - Inventaire après décès de Marie Henriette Lacroix, épouse de Charles Honoré Deneux, demeurant à Paris, faubourg Saint-Honoré, n°18., 16 juin 1821
      inventaire après décès; Saint-Honoré (faubourg); Lacroix, Marie Henriette; Deneux, Charles Honoré
    - Inventaire après décès de Claude Marie Rosalie Graffin, épouse de Louis Stanilas Crespin dit Crespin Graffin, demeurant à Paris, rue Vivienne, n°22., 5 juillet 1821
      inventaire après décès; Vivienne (rue); Graffin, Claude Marie Rosalie; Crespin, Louis Stanilas
    - Inventaire après décès de Jacques Silvestre Laflèche, demeurant à Paris, Pointe Saint-Eustache, n°10. A la requête de Nicole Rose Girard, sa veuve, demeurant à la même adresse., 6 juillet 1821
      inventaire après décès; Laflèche, Jacques Silvestre; Girard, Nicole Rose
    - Inventaire après décès de Louise Duhoussoy, épouse de Lambert Féret, demeurant à Paris, rue de Charenton, n°103., 28 juillet 1821
      inventaire après décès; Charenton (rue de); Duhoussoy, Louise; Féret, Lambert
    - Inventaire après décès de Marie Rose Joséphine Bénard, épouse de Michel Léonard, demeurant à Paris, place Dauphine, n°25., 30 juillet 1821
      inventaire après décès; Dauphine (place); Bénard, Marie Rose Joséphine; Léonard, Michel
    - Inventaire après décès de Denis Gérard Mahot, demeurant à Paris, rue de la Roquette, n°41. A la requête de Amand Marie Thérèse Duru, sa veuve, demeurant à la même adresse., 2 août 1821
      inventaire après décès; Roquette (rue de la); Mahot, Denis Gérard; Duru, Amand Marie Thérèse
    - Inventaire après décès de Jacques Aimé Lallemant de Pradine, demeurant à Paris, rue de Tournon, n°27. A la requête de Jean-Baptiste Elisabeth Lallemant de Villehaut, demeurant à Paris, hôtel des Invalides., 3 août 1821
      inventaire après décès; Tournon (rue de); Invalides (hôtel des); Lallemant de Pradine, Jacques Aimé; Lallemant de Villehaut, Jean-Baptiste Elisabeth
    - Inventaire après décès de Marie-Louise Gille, épouse de Jacques Sauveur Michel Callault, demeurant à Paris, rue Chabannais, n°3., 5 septembre 1821
      inventaire après décès; Gille, Marie-Louise; Callault, Jacques Sauveur Michel
    - Inventaire après décès de Marie-Thérèse Augustine Cheron, épouse d'Etienne Marie Guibert, demeurant à Paris, place Royale, n°19, veuve en premières noces d'Etienne Henri Denis., 6 octobre 1821
      inventaire après décès; Royale (place); Cheron, Marie-Thérèse Augustine; Guibert, Etienne Marie; Denis, Etienne Henri
    - Inventaire après décès de Marie-Hélène Boudinot, célibataire, décédée à Paris, rue des Enfants Rouges, n°5. A la requête de Pierre Antoine Collet et Françoise Julie Chardin, son épouse, demeurant à Paris, rue Beaurepaire, n°4., 15 novembre 1821
      inventaire après décès; Beaurepaire (rue); Boudinot, Marie-Hélène; Collet, Pierre Antoine; Chardin, Françoise Julie
    - Inventaire après décès de Aimé Joseph Becq de Fouquières, demeurant à Paris, cul-de-sac Cocquenard, n°13, décédé à Bruxelles, le 22 avril 1821. A la requête de Anne Victoire Lechevalier Froideville, sa veuve, demeurant à l'adresse ci-dessus., 24 novembre 1821
      inventaire après décès; Bruxelles (Belgique); Becq de Fouquières, Aimé Joseph (....-1821); Lechevalier Froideville, Anne Victoire
    - Inventaire après décès d'Antoinette Julie Baurillion, épouse de Jean-Baptiste Reynier, demeurant à Paris, rue Saint-Joseph, n°13, décédée le 28 octobre 1821., 30 novembre 1821
      inventaire après décès; Saint-Joseph (rue); Baurillion, Antoinette Julie (....-1821); Reynier, Jean-Baptiste
    - Inventaire après décès de Catherine Renard, épouse d'Hugues François Gresard, demeurant à Paris, rue Sainte-Croix de la Bretonnerie, n°7., 6 décembre 1821
      inventaire après décès; Renard, Catherine; Gresard, Hugues François
    - Inventaire après décès de Jean-Baptiste Alexandre Duchesne, demeurant à Paris, place du Marché Saint-Jean, n°16. A la requête d'Augustine Marie Céleste Vacheron, sa veuve, demeurant à la même adresse., 7 décembre 1821
      inventaire après décès; Duchesne, Jean-Baptiste Alexandre; Vacheron, Augustine Marie Céleste
    - Inventaire après décès de Jean Albouy, décédé à Paris, rue Coquillière, n°31, le 1er décembre 1821. A la requête de Françoise Maximilienne Raimbault, sa veuve, demeurant à l'adresse ci-dessus., 11 décembre 1821
      inventaire après décès; Coquillière (rue); Albouy, Jean (....-1821); Raimbault, Françoise Maximilienne
    - Inventaire après décès de Jean-Baptiste Jules Chauvet fils, décédé à Paris, le 2 novembre 1821. A la requête de Joseph Hyacinthe Chauvet, demeurant à Paris, rue Neuve des Petits Champs, n°99., 14 janvier 1822
      inventaire après décès; Chauvet, Jean-Baptiste Jules (....-1821); Chauvet, Joseph Hyacinthe
    - Inventaire après décès de Jean-Jacques Marin, décédé à Paris, le 4 décembre 1821. A la requête de Marie Nicole Jugié, sa veuve, veuve en premières noces de Jean-Baptiste Louis Paul Stanislas Montalant, demeurant à Paris, rue de la Roquette, n°38., 19 janvier 1822
      inventaire après décès; Roquette (rue de la); Marin, Jean-Jacques (....-1821); Jugié, Marie Nicole; Montalant, Jean-Baptiste Louis Paul Stanislas
    - Inventaire après décès de Philippe Henri Herbin, menuisier, décédé à Paris, rue du Faubourg Saint-Denis, n°25, le 24 janvier 1822. A la requête de Geneviève Adélaïde Humille, sa veuve, demeurant à l'adresse ci-dessus., 1er février 1822
      inventaire après décès; Herbin, Philippe Henri (....-1822); Humille, Geneviève Adélaïde; menuisier
    - Inventaire après décès de Jean Bouyer, décédé à Paris, le 2 février 1822. A la requête de Jean Jacques François Bouyer aîné, demeurant à Paris, rue de Rochechouart, n°35., 11 février 1822
      inventaire après décès; Rochechouart (rue de); Bouyer, Jean (....-1822); Bouyer, Jean Jacques François
    - Inventaire après décès de Claude Anne Liebaut, décédé à Paris, rue Neuve des Mathurins, n°12, le 22 janvier 1822. A la requête de Marie Desouches, demeurant à Paris, rue de l'Odéon, n°21., 14 mars 1822
      inventaire après décès; Odéon (rue de l'); Liebaut, Claude Anne (....-1822); Desouches, Marie
    - Inventaire après décès d'Etienne Missonnier, demeurant à Paris, rue du Faubourg Saint-Denis, n°99. A la requête de Marie-Geneviève Lérable, sa veuve, demeurant à la même adresse, en son nom et comme tutrice de Jean Etienne et Marie Missonnier, ..., 4 avril 1822
      inventaire après décès; Missonnier, Etienne; Lérable, Marie-Geneviève; Missonnier, Jean Etienne; Missonnier, Marie
    - Inventaire après décès de Marie Delphine Diot, épouse de Sébastien Pierre Godeau, décédée à Paris, le 17 mars 1822. A la requête de ce dernier, demeurant à Paris, rue de Grétery, n°1, en son nom personnel et comme tuteur de Marie Jeanne Léocadie Godeau..., 13 avril 1822
      inventaire après décès; Diot, Marie Delphine (....-1822); Godeau, Sébastien Pierre; Godeau, Marie Jeanne Léocadie
    - Inventaire après décès de Louis Georges Champenois, décédé à Chiclana, près de Cadix, en Espagne, le 3 avril 1810. A la requête de Jean Denis Grébauval, demeurant à Paris, rue Regratière, n°71, île Saint-Louis, curateur à la succession vacante du défunt., 17 avril 1822
      inventaire après décès; Chiclana de la Frontera (Espagne); Cadix (Espagne); Saint-Louis (île); Champenois, Louis Georges (....-1810); Grébauval, Jean Denis
    - Inventaire après décès de Marie-Angélique Servandoni d'Hannetaire, décédée à Paris, rue de l'Odéon, n°35, le 14 avril 1822. A la requête de Jacques Auguste Gerbet, demeurant à Paris, rue du Pot de fer, n°14, exécuteur testamentaire de la défunte., 24 avril 1822
      inventaire après décès; Odéon (rue de l'); Servandoni d'Hannetaire, Marie-Angélique (....-1822); Gerbet, Jacques Auguste
  - Répertoire. 1822, 13 mai - 1824, 9 octobre, 13 mai 1822 - 9 octobre 1824; MC/RE/XXI/15
    - Inventaire après décès de Jacques Rose Niellon, décédé à Paris, rue de la Chaussée d'Antin, n°33. A la requête d'Agnès Petit Colin, sa veuve, demeurant à l'adresse ci-dessus, en son nom et comme tutrice de Georges Jules François Niellon, son fils mineur., 11 juillet 1822
      MC/RE/XXI/15
      inventaire après décès; Niellon, Jacques Rose; Petit Colin, Agnès; Niellon, Georges Jules François
    - Inventaire après décès d'Antoine Joseph Michel Vandersteen, décédé à Paris, rue de l'Echiquier, n°40, le 17 mai 1822. A la requête de Marie-Anne Febvre, sa veuve, demeurant l'adresse ci-dessus., 13 juillet 1822
      inventaire après décès; Echiquier (rue de l'); Vandersteen, Antoine Joseph Michel (....-1822); Febvre, Marie-Anne
    - Inventaire après décès de Marie-Madelaine Queneule, veuve de Jacques Henry Sourdeval, décédée à Paris, rue de Malte, n°19, au Marais, le 7 août 1822. A la requête de Pierre François Tencé et Adélaïde Antoinette Sourdeval, son épouse, ..., 24 août 1822
      inventaire après décès; Malte (rue de); Queneule, Marie-Madelaine (....-1822); Sourdeval, Jacques Henry; Tencé, Pierre François; Sourdeval, Adélaïde Antoinette
    - Inventaire après décès de Nicolas Lambert Fizelier, ancien négociant, décédé à Paris, rue du Hasard, n°1, le 31 mars 1822. A la requête de Jeanne Victoire Fizelier, demeurant à l'adresse ci-dessus., 26 août 1822
      inventaire après décès; Hasard (rue du); Fizelier, Nicolas Lambert (....-1822); Fizelier, Jeanne Victoire; négociant
    - Inventaire après décès de Jean-Marie Pernin de La Colonge, demeurant à Paris, rue Traversière Saint-Honoré, n°20. A la requête de Joachim César Perret, notaire à Paris, demeurant rue des Moulins, n°28, exécuteur testamentaire du défunt., 29 août 1822
      inventaire après décès; Traversière-Saint-Honoré (rue); Moulins (rue des); Pernin de La Colonge, Jean-Marie; Perret, Joachim César; notaire
    - Procès-verbal et inventaire après décès de Marie-Françoise Moreau, première épouse de Jacques Quenot, demeurant à Paris, passage Sainte-Croix de la Bretonnerie, n°3, décédée à Paris, le 26 décembre 1813, rue de Grenelle Saint-Germain, n°37., 4 septembre 1822 - 5 octobre 1822
      inventaire après décès; Moreau, Marie-Françoise (....-1813); Quenot, Jacques
    - Inventaire après décès de Elisabeth Charlotte Odelucq, épouse de Jean Constant Poyard, décédée à Paris, le 9 août 1822. A la requête de ce dernier, demeurant à Paris, rue des Deux Ecus, n°31., 19 septembre 1822
      inventaire après décès; Odelucq, Elisabeth Charlotte (....-1822); Poyard, Jean Constant
    - Inventaire après décès de Marie-Madeleine Lenormand, décédée à Paris, rue des Saints-Pères, n°51. A la requête d'Edmé Eugène Grenet, demeurant à Paris, rue de Bondy, n°58, exécuteur testamentaire avec saisine., 21 septembre 1822
      inventaire après décès; Saints-Pères (rue des); Bondy (rue de); Lenormand, Marie-Madeleine; Grenet, Edmé Eugène
    - Inventaire après décès de Marie-Jeanne Michaux, décédée à Paris, rue Neuve des Petits Champs, n°12, le 24 mars 1822, épouse de Jean-Nicolas Journé., 23 septembre 1822
      inventaire après décès; Michaux, Marie-Jeanne (....-1822); Journé, Jean-Nicolas
    - Inventaire après décès de Joseph Ferdinand Doyen, décédé à Paris, rue Saint-Lazare, n°31, le 30 mai 1822. A la requête de Marie-Françoise Appoline Vallé, sa veuve, demeurant à l'adresse ci-dessus, en son nom et comme tutrice de Joseph Ferdinand Doyen, ..., 2 octobre 1822
      inventaire après décès; Saint-Lazare (rue); Doyen, Joseph Ferdinand (....-1822); Vallé, Marie-Françoise Appoline; Doyen, Joseph Ferdinand
    - Inventaire après décès de Marie Julie Guède, décédée à Paris, le 28 septembre 1822, rue Chantereine, n°22, épouse de Désiré Pompée Ricou, demeurant à l'adresse ci-dessus., 14 octobre 1822
      inventaire après décès; Chantereine (rue); Guède, Marie Julie (....-1822); Ricou, Désiré Pompée